【裁判字號】    97,消債更,1561
【裁判日期】    980226
【裁判案由】    更生事件
【裁判全文】
臺灣板橋地方法院民事裁定          97年度消債更字第1561號
聲  請  人
即  債務人  甲○○原名：林文.
上列當事人因消費者債務清理事件，聲請更生，本院裁定如下：
    主  文
債務人甲○○自中華民國九十八年二月二十六日下午四時起開始
更生程序。
本件得由司法事務官進行更生程序。
    理  由
一、按法院開始更生程序之裁定，應載明其年、月、日、時，並
    即時發生效力；法院裁定開始更生或清算程序後，得命司法
    事務官進行更生或清算程序，消費者債務清理條例第45條第
    1 項及第16條第1 項前段分別定有明文。
二、本件聲請人即債務人主張：其積欠金融機構債務新臺幣（下
    同）4,554,141 元，於消費者債務清理條例實施後，曾以書
    面向最大債權金融機構台新國際商業銀行股份有限公司（下
    稱台新銀行），請求共同協商債務清償方案，惟台新銀行以
    聲請人未能接受顯足以負擔之還款方案為由，致前置協商不
    成立；而聲請人名下無不動產，目前任職於合作金庫商業銀
    行股份有限公司（下稱合作金庫）事務員，平均每月收入約
    48,757元，扣除每月生活必要支出及父、母親之扶養費用後
    ，有不能清償債務之虞，且無擔保或無優先權之債務總額未
    逾1,200 萬元，復未經法院裁定開始清算程序或宣告破產，
    爰向本院聲請更生等語。經查：債務人所主張之上開事實，
    業據提出財產及收入狀況說明書、債權人清冊、前置協商不
    成立通知書、戶籍謄本、聲請人本人、其父母及其他扶養義
    務人綜合所得稅各類所得資料清單及財產歸屬資料清單、勞
    工保險卡、財團法人金融聯合徵信中心當事人綜合信用報告
    、臺灣臺北地方法院94年度執字第25485 號執行命令影本、
    96年合作金庫員工薪津明細證明影本、合作金庫消費借貸契
    約書、申請書及消費借貸繳款證明影本、更生清償方案等為
    證，核與本院依職權調查聲請人及其父親之財產所得資料，
    暨向財政部臺灣省北區國稅局中和稽徵所、臺灣臺北地方法
    院函查之結果大致相符，有聲請人本人94至95年度綜合所得
    稅核定通知書及臺灣臺北地方法院94年度執字第25485 號民
    事執行全卷可稽，此外，本件又查無債務人有消費者債務清
    理條例第6 條第3 項、第8 條或第46條各款所定駁回更生聲
    請之事由存在，則債務人聲請更生，自屬有據，爰裁定如主
    文。至於聲請人於更生程序開始後，應另提出足以為債權人
    會議可決或經法院認為公允之更生方案以供採擇，俾免更生
    程序進行至依消費者債務清理條例第61條規定應行清算之程
    序，附此說明。
中    華    民    國    98    年    2     月    26    日
                  民事第一庭  法  官    高文淵
上為正本係照原本作成
本件不得抗告
本裁定已於98年2月26日下午4時公告。
中    華    民    國    98    年    2     月    26    日
                              書記官    許慧貞


司法院資訊處製作；財團法人民間司法改革基金會備份。
